臺灣高等法院高雄分院刑事判決　　　　 94年度上訴字第250號
上　訴　人
即　被　告　甲○○
選任辯護人　康四評律師
上列上訴人因懲治走私條例案件，不服臺灣高雄地方法院93年度
訴字第2047號中華民國93年12月30日第一審判決（起訴案號：臺
灣高雄地方法院檢察署93年度偵字第13784 號），提起上訴，本
院判決如下：
    主  文
原判決關於甲○○部分撤銷。
甲○○共同私運管制物品進口逾公告數額，累犯，處有期徒刑陸
月。
    事  實
一、甲○○前因妨害家庭案件，經台灣高雄地方法院以88年易字
    第2221號判處有期徒刑3 月確定，嗣於90年12月26日易科罰
    金而執行完畢，仍不知悔改，其與有禾貿易有限公司之負責
    人陳穎和（已經原審法院判決確定），均明知大陸冬筍係管
    制進口物品，2 人竟共同基於私運上開物品逾公告數額之犯
    意聯絡，先由陳穎和於92年12月底前往大陸地區，以大約新
    台幣30餘萬元之代價，購買大陸地區之白蘿蔔2440公斤及冬
    筍6600公斤，除將白蘿蔔裝入貨櫃外，並擅自夾藏大陸冬筍
    6600公斤，於93年1 月11日由大陸地區轉香港進入台灣地區
    ，以此方式私運管制物品進口逾行政院公告之1000公斤數額
    。並於民國93年1 月12日，由甲○○以有禾貿易有限公司名
    義，委託不知情之榮駿報關有限公司（下稱榮駿公司），向
    財政部高雄關稅局中島支局投單申報進口大陸地區產製鮮蘿
    蔔（ＦＲＥＳＨ　ＲＡＤＩＳＨ）9500公斤（進口報單號碼
    ＢＤ＼９２＼ＷＷ３５＼００７８、貨櫃號碼ＷＨＬＵ00
    00000號）。嗣於93年1 月13日，在高雄港63碼頭，為
    高雄關稅局人員當場查獲，並扣得上開管制進口物品。
二、案經法務部調查局航業海員調查處高雄站報請臺灣高雄地方
    法院檢察署檢察官偵查起訴。
    理  由
一、訊據上訴人即被告邱亮宏否認有上開犯行，辯稱：被告僅係
    介紹報關行給陳穎和，不知道該貨櫃裡有冬筍，沒有參與本
    件私運之犯行，當時在偵查中坦承犯行，是因檢察官之誘導
    ，誤會檢察官的意思云云。
二、然查：
  (一)於原審法院審理中，就被告甲○○共同私運大陸冬筍乙節，
    業經同案被告陳穎和具結後，以證人身分證述：「進口報單
    是由被告甲○○申請的，由我們公司出具名義報關，被告甲
    ○○為了補償我之前出口楊桃到大陸的損失，所以我們才合
    夥進口這批大陸冬筍及蘿蔔，被告甲○○有告訴我要進口什
    麼東西，我們也有一起到大陸去接洽，這批農產品的資料都
    是甲○○提供的，原本約定運到臺灣之後被告甲○○拿10萬
    至15萬元，剩下賺的都是我的，被告甲○○說進來之後再由
    他來找買主，匯款報關行的金額是被告甲○○告訴我的，被
    告甲○○有說這2 種貨物裝在同1 種箱子，當時被告甲○○
    有告訴我冬筍是管制物品，我也知道必須要夾帶在蘿蔔裡面
    才能順利進口」等語明確（見原審法院卷第51頁至第57頁）
    ，由上開之證述可知被告甲○○不僅與被告陳穎和共同謀議
    私運大陸冬筍，且提供資料以供報關之用。此外，被告陳穎
    和提出之榮駿公司傳真函文1 紙亦載明：「邱大哥：麻煩於
    1 月16日以後匯款，台銀高雄分行、帳號：甲存000 －000
    －0000000 、戶名：榮駿報關有限公司」，如甲○○僅係介
    紹報關公司予陳穎和，榮駿公司焉有要求甲○○匯款之理，
    其上開所辯並不足採，被告甲○○確有出面委託報關1 節，
    應可認定。
  (二)被告甲○○於檢察官偵查中曾坦承上開犯行，供稱：「我坦
    承犯行，我之前不知道會那麼嚴重，且我進口那個時候價格
    已沒有那麼多。」（偵卷第37頁）等語，且於原審法院審理
    時自承：「我確實有這樣講，筆錄記載並沒有錯」（見原審
    法院卷第61頁）。雖被告甲○○於原審法院及本院審理時改
    稱當時在偵查中坦承犯行，是因檢察官之誘導，誤會檢察官
    的意思等語，查此部分經本院當庭調閱檢察官之偵訊錄音光
    碟，因所錄製之聲音雜音過多而無法辨識，固無從得知是否
    有被告所指之情事，但被告既承認確有自白犯行，偵訊筆錄
    之記載並無錯誤，且其所指「檢察官告訴其既然協助報關，
    即有犯意之聯絡及行為之分擔而觸犯走私犯行」一節，依一
    般人之智識，豈有僅因單純代人報關，即觸犯走私之理？顯
    然不至於被誤導，更何況被告係2 、3 專畢業，此有其年籍
    資料可稽（見偵查卷第30頁），係有高度知識之人，如確未
    犯罪，豈會因他人之誘導而誤為承認犯罪之理？且其於原審
    法院審理時亦供稱：「我是因為陳穎和虧損了很多錢，同情
    他，所以在經濟上才願意幫他負擔一半（罰鍰）的錢。」，
    然被告2 人並無親屬關係，亦非多年故交，僅因楊桃出口至
    大陸販售1 事而有生意上往來，且亦因虧損而互有怨懟，如
    被告甲○○未參與本件大陸冬筍品進口之犯行，焉有願意負
    擔一半罰鍰之理，是其於所辯，當初在檢察官偵查中坦承犯
    行是誤會檢察官之意思云云，顯不可採。被告此部分之自白
    ，核與事實相符，依刑事訴訟法第156 條第1 項之規定，自
    得為證據。
  (三)證人潘俊憲於本院審理中證稱：「（在辦理報關業務中，被
    告甲○○有無和你聯絡？）只有電話聯絡，沒有跟我見面。
    」，「因為有禾公司在中部，甲○○先生是在南部高雄與我
    接洽，所以我就找他（要甲○○匯款）」，亦證明就本案之
    進口事宜，均由被告出面與榮駿公司接洽。
  (四)被告甲○○共同私運大陸冬筍之事實，有證人即共同被告陳
    穎和之指述、被告甲○○於偵查中之自白以及證人潘俊憲之
    證言足證，復有如事實欄所載之大陸冬筍扣案可佐，且有進
    口報單1 份在卷可憑，其與被告陳穎和共同私運大陸冬筍應
    堪認定。
  (五)又大陸產鮮冬筍屬大陸物品不准輸入項目，且為「中華民國
    海關進口稅則」第7 章所列物品，並屬行政院依懲治走私條
    例第二條公告之「管制物品項目及其數額」丙項第五款規定
    之管制進口物品，亦有財政部高雄關稅局93年8 月27日高普
    興字第093 一008687號函在卷可稽。綜上所述，本件被告甲
    ○○共同私運大陸冬筍6600公斤，已逾1000公斤之公告數額
    ，是其共同私運管制物品逾公告數額之犯行，已很明確，所
    辯顯係卸責之詞，不足採信，犯行堪以認定。
三、按被告自大陸地區私運管制物品進入臺灣地區，依懲治走私
    條例第12條規定，應適用該條例處斷，故核被告所為係犯懲
    治走私條例第2 條第1 項之私運管制物品進口罪，被告甲○
    ○與陳穎和間就上開犯行，有犯意聯絡及行為分擔，皆為共
    同正犯。被告甲○○前因妨害家庭案件，經原審法院以88年
    易字第2221號判處有期徒刑3 月確定，嗣於90年12月26日易
    科罰金而執行完畢，其於5 年內再犯本件有期徒刑以上之罪
    ，為累犯，應依刑法第47條之規定，加重其刑。
四、原審據以論處被告罪刑，固非無見，惟查本件扣案如事實欄
    所載之大陸冬筍，已經高雄關稅局依海關緝私條例之規定予
    以沒入，此有高雄關稅局93年第00000000號處分書1 份可證
    ，依法不得再予沒收，原判決就上開物品併為沒收之宣告，
    自有未洽。被告上訴意旨，仍執前詞，否認犯罪，指摘原判
    決不當，雖無理由；但原判決既有上開可議之處，自仍應由
    本院將原判決關於被告部分撤銷改判。爰審酌被告運送走私
    物品販賣圖利之動機、目的，所為對國家稅收足生影響，惟
    私運之物品尚未流入市場，損害尚未實際發生，及被告甲○
    ○否認犯行，砌詞卸責等一切情狀，量處如主文第2 項所示
    之刑。扣案如事實欄所載之大陸冬筍，已經高雄關稅局依海
    關緝私條例之規定予以沒入，不另為沒收之諭知。
五、同案被告陳穎和，已經原審判決確定，不另論列。
據上論結，應依刑事訴訟法第369 條第1 項前段、第364 條、第
299 條第1 項前段，懲治走私條例第2 條第1 項、第12條、第11
條，刑法第28條、第47條，判決如主文。
本案經檢察官張金塗到庭執行職務。
中　　華　　民　　國　　94　　年　　5 　　月　　19　　日
                  刑事第九庭    審判長法  官 張明松
                                      法  官 郭玫利
                                      法  官 任森銓
以上正本證明與原本無異。
如不服本判決應於收受本判決後10日內向本院提出上訴書狀，其
未敘述上訴理由者，並得於提起上訴後10日內向本院補提理由書
狀（均須按他造當事人之人數附繕本）「切勿逕送上級法院」。
中　　華　　民　　國　　94　　年　　5 　　月　　19　　日
　　　　　　　　　　　　　　　　　　　書記官 蘇恒仁
附錄本件判決論罪科刑法條：
懲治走私條例第2條第1項：
私運管制物品進口、出口逾公告數額者，處7 年以下有期徒刑，
得併科新台幣200,000元以下罰金。
